【裁判字號】    97,審交易,170
【裁判日期】    971030
【裁判案由】    過失致死
【裁判全文】
臺灣桃園地方法院刑事判決           97年度審交易字第170號
公  訴  人  臺灣桃園地方法院檢察署檢察官
被      告  甲○○
上列被告因過失致死案件，經檢察官提起公訴（96年度偵字第30
507 號），被告於審理中為有罪之陳述，經告知簡式審判程序之
旨，並聽取當事人之意見後，本院合議庭裁定改行簡式審判程序
，茲判決如下：
    主  文
甲○○因過失致人於死，處有期徒刑玖月。
    事  實
一、甲○○於民國96年10月8 日下午，駕駛牌照號碼為9D-3198
    號之自用小客車，搭載女友李羿萱，沿桃園縣龜山鄉○○村
    ○○路往林口體育學院方向行駛，於同日下午3 時許，行經
    桃園縣龜山鄉○○村○○路牛角坡10號前之「ㄚ」型無號誌
    之岔路口時，本應注意在未劃設慢車道之雙向二車道行駛時
    ，應在遵行車道內行駛，而依當時情形，天候晴、有日間自
    然光線，柏油路面乾燥、無缺陷，道路無障礙物，視距良好
    ，並無不能注意之情事，竟為閃避路口之貓，而操控失當右
    偏駛離應遵行之車道，適有來台從事看護工作之印尼籍人士
    （印尼籍看護）推著其看護之對象即坐在輪椅之陸黃儼步行
    至該處，甲○○見狀已閃避不及，先撞及丙○、陸黃儼，再
    撞擊路旁之水泥石墩後，甲○○所駕自小客車原地打轉，又
    再擦撞張文雄所駕駛之牌照號碼為5796-RJ 號之自用小貨車
    ，因而致李羿萱受有手腳擦傷、臉部挫傷等傷害（未據告訴
    ），丙○受有頭部外傷、左上肢挫傷、雙側下肢挫傷等傷害
    ，陸黃儼則受有腦出血、左側肱骨骨折、右側股骨骨折、右
    側腳踝骨折等傷害，陸黃儼經緊急送醫救治，仍因頭部外傷
    併四肢多處嚴重骨折、創傷性併中樞神經性休克，於同日下
    午5 時25分急救無效死亡。甲○○於肇事後，留於現場向事
    後因勤務指揮中心通報後趕至現場處理尚不知肇事者之警員
    吳文欽坦承為肇事者而自首並接受裁判。
二、案經丙○及陸黃儼之子乙○○訴由臺灣桃園地方法院檢察署
    檢察官相驗後偵查起訴。
    理  由
一、訊據被告甲○○就上揭事實，迭於警詢、偵訊及本院審理時
    坦承不諱，復有道路交通事故現場圖、道路交通事故調查報
    告表(一)、(二)、現場照片等件在卷可考。而被害人丙○確因本
    件車禍受有頭部外傷、左上肢挫傷、雙側下肢挫傷等傷害，
    有長庚紀念醫院出具之診斷證明書1 紙附卷可稽；另被害人
    陸黃儼確因本件車禍受傷，旋緊急送往附近之長庚紀念醫院
    急救，仍因車禍導致頭部外傷併四肢多處嚴重骨折、創傷性
    併中樞神經性休克，而心肺衰竭，急救無效，延至96年10月
    8 日下午5 時25分許不治死亡等情，有長庚紀念醫院出具之
    診斷證明書1 紙附卷可稽，並經臺灣桃園地方法院檢察署檢
    察官督同法醫師相驗屬實，製有相驗筆錄、相驗屍體證明書
    及檢驗報告書各1 件在卷可憑。足認被告前開自白與事實相
    符，堪以採信。按汽車在未劃設慢車道之雙向二車道行駛時
    ，應在遵行車道內行駛，道路交通安全規則第97條第1 項第
    1 款定有明文，而依附卷之道路交通事故調查報告表(一)所載
    ，本案肇事當時天候晴、有日間自然光線，柏油路面乾燥、
    無缺陷，道路無障礙物，視距良好，並無不能注意之情況，
    惟被告疏未注意路旁有被害人等步行經過，竟為閃避路口之
    動物，而操控失當右偏駛離應遵行之車道，致煞避不及撞上
    被害人等，足認被告有駕駛汽車在未劃設慢車道之雙向二車
    道行駛時，未依規定在遵行車道內行駛之過失甚明，此有臺
    灣省桃園縣區車輛行車事故肇事委員會鑑定意見書1 份附卷
    可佐。又被害人等受傷、死亡係因本件車禍所致，被害人等
    受傷、死亡之結果與被告過失行為二者間具相當因果關係。
    是本件事證明確，被告過失致人受傷、死亡之犯行，可以認
    定，自應依法論科。
二、核被告所為，分別係犯刑法第284 條第1 項前段之過失傷害
    罪及同法第276 條第1 項之過失致死罪。被告以一行為同時
    使被害人丙○、陸黃儼分別受傷或死亡，係以一行為侵害數
    法益，為想像競合犯，依刑法第55條規定，應從一重之過失
    致死罪論處。本件交通事故發生後，被告於前來處理之警員
    未知犯人係何人之前，即當場承認駕車肇事，嗣並接受裁判
    此有桃園縣政府警察局道路交通事故肇事人自首情形紀錄表
    在卷可稽，符合刑法第62條前段自首要件，爰依法減輕其刑
    。爰審酌被告之過失情節，及被害人等因而受傷或死亡之結
    果，暨民事部分被害人陸黃儼家屬已取得賠償金額新臺幣（
    下同）120 萬元（僅強制險部分），惟因資力不足尚未與被
    害人家屬達成和解（被害人陸黃儼家屬表示除強制險理賠部
    分外，應再賠償300 萬元）、犯後坦承不諱，態度良好等一
    切情狀，量處如主文所示之刑，並依法諭知易科罰金之折算
    標準。
據上論斷，應依刑事訴訟法第273 條之1 第1 項、第299 條第1
項前段，刑法第284 條第1 項前段、第276 條第1 項、第55條、
第62條前段，刑法施行法第1 條之1 第1 項、第2 項前段。
本案經檢察官丁俊成到庭執行職務。
中    華    民    國    97    年    10    月    30    日
                  刑事庭     法  官   林靜梅
以上正本證明與原本無異。
如不服本判決，應於判決送達後10日內向本院提出上訴狀（應附
繕本），其未敘述上訴理由者，應於上訴期間屆滿後20日內補提
理由書狀於本院，上訴於臺灣高等法院。
                              書記官  林韡婷
中    華    民    國    97    年    10    月    30    日
附錄論罪科刑法條：
中華民國刑法第276條第1項
因過失致人於死者，處2 年以下有期徒刑、拘役或2 千元以下罰
金。
中華民國刑法第284條第1項
因過失傷害人者，處6 月以下有期徒刑、拘役或5 百元以下罰金
，致重傷者，處1 年以下有期徒刑、拘役或5 百元以下罰金。


司法院資訊處製作；財團法人民間司法改革基金會備份。
